臺灣基隆地方法院刑事判決　　　　96年度易字第131號
公　訴　人　臺灣基隆地方法院檢察署檢察官
被　　　告　乙○○
上列被告因毒品危害防制條例案件，經檢察官提起公訴（96年度
毒偵字第214、234、261號）及移送併案審理（96 年度毒偵字第
724 號），並經本院合議庭裁定由受命法官獨任進行簡式審判程
序，判決如下：
    主      文
乙○○施用第二級毒品，累犯，處有期徒刑捌月。
扣案之玻璃管吸食器貳支、毒品殘渣袋貳只均沒收。
    事實及理由
一、本件犯罪事實應補充：「乙○○基於反覆持續施用第二級毒
    品安非他命之犯意，自民國95年8月18日下午某時起至96年1
    月26日中午12時許止，約1、2週施用1 次之頻率，以玻璃球
    吸食器內置放安非他命下方以火燃燒產生煙霧吸用之方式（
    起訴書誤載於95年8月18日下午7時許往前回溯96小時內某時
    、95年12月12日下午8時16分許往前回溯96 小時內某時、96
    年1月14日下午4時18分許往前回溯96小時內某時，在不詳地
    點，以不詳方式，此部分業據蒞庭檢察官當庭更正），施用
    第二級毒品安非他命多次。嗣為警另於96年1月26日下午5時
    30分許，在基隆市○○路205 號前，因另案通緝為警查獲，
    經其同意採尿送驗後，呈第二級毒品安非他命陽性反應。並
    扣得乙○○所有供施用第二級毒品安非他命用之玻璃管吸食
    器2支及毒品殘渣袋2只。」、證據應補充：「被告於本院準
    備程序及審判程序之自白及臺灣尖端先進生技醫藥股份有限
    公司96年3月1日出具之濫用藥物檢驗報告1 份。」、應適用
    之法條應補充：「被告持有第二級毒品安非他命係供施用，
    其持有之低度行為為施用之高度行為所吸收，不另論罪。其
    反覆施用第二級毒品安非他命，犯罪行為甚為持續且密集，
    為集合犯，僅成立一施用第二級毒品罪。扣案之玻璃管吸食
    器2支及毒品殘渣袋2只，為犯罪行為人即被告所有，供犯罪
    所用之物，依刑法第38條第1項第2款之規定宣告沒收。」外
    ，餘均引用如附件檢察官起訴書之記載。
二、據上論斷，應依刑事訴訟法第273條之1第1項、第284 條之1
    、第299條第1項前段、第310條之2、第454條第2項，毒品危
    害防制條例第10條第2項、第23條第2項，刑法第11條但書、
    第47條第1項、第38條第1項第2款，判決如主文。
本案經檢察官甲○○到庭執行職務。
中　　華　　民　　國　　96　　年　　5　　月　　4　　日
                  刑事第三庭法  官    何怡穎
以上正本證明與原本無異。
對於本件判決如有不服，應於收受送達後10日內，向本院提出上
訴書狀，上訴於臺灣高等法院，並按他造當事人之人數附具繕本
。
中　　華　　民　　國　　96　　年　　5　　月　　4　　日
                            書記官    鄭梅君
附錄本案論罪科刑法條：
毒品危害防制條例第10條
施用第一級毒品者，處 6 月以上 5 年以下有期徒刑。
施用第二級毒品者，處 3 年以下有期徒刑。
附件：
臺灣基隆地方法院檢察署檢察官起訴書
 　　　　　　　　　　　　　　　　　　 96年度毒偵字第214號
 　　　　　　　　　　　　　　　　　　 96年度毒偵字第234號
 　　　　　　　　　　　　　　　　　　 96年度毒偵字第261號
 　　被　　　告　乙○○　男　32歲（民國○○年○月○○日生）
 　　　　　　　　　　　　住基隆市○○區○○街303巷21弄23
 　　　　　　　　　　　　號
 　　　　　　　　　　　　國民身分證統一編號：Ｚ000000000號
 上列被告因違反毒品危害防制條例案件，業經偵查終結，認應提
 起公訴，茲敘述犯罪事實及證據並所犯法條如下：
         犯罪事實
 一、乙○○前於民國88年間，因毒品危害防制條例案件，為台灣
     基隆地方法院裁定送戒治處所施以強制戒治，而於90年8月4
     日戒治期滿，執行完畢，前開案件並為同院判處有期徒刑 6
     月；又於89年及90年間，再因毒品危害防制條例及恐嚇取財
     等案件，由同院分別判處有期徒刑7月、1年2月及7月，並與
     前開已宣判之有期徒刑6月，合併定應執行刑為有期徒2 年5
     月確定。又乙○○於89年間，亦因毒品危害防制條例及搶奪
     等案件，分別為台灣基隆地方法院判處有期徒刑8月、及 10
     月，並合併定應執行刑為有期徒1年4月。上開2 案經接續執
     行後，於92年8月29日假釋出監。嗣於93 年間復因贓物及毒
     品危害防制條例等案件，亦經同院判處有期徒刑3月及10 月
     ，並合併定應執行有期徒1 年確定；前開假釋亦遭撤銷，經
     接續執行後，甫於95年3月26 日縮刑期滿，全部執行完畢，
     詎乙○○仍不思戒絕毒癮，分別：
   （一）於95年8月18日下午7時許往前回溯96小時內之某時點，
         在不詳處所，以不詳方法，非法施用第二級毒品安非他
         命1次；嗣警方於同日下午16時50 分許，持台灣基隆地
         方法院所核發之搜索票，在乙○○位於基隆市中正區○
         ○街303巷21弄23 號住處執行搜索，當場查獲乙○○持
         有玻璃管吸食器2支、毒品殘渣袋2只，經將乙○○攜回
         採尿送驗後，結果呈安非他命類陽性反應，警方並因而
         查悉上情；
   （二）於95年12月12日下午8時16分許往前回溯96 小時內之某
         時點，在不詳處所，以不詳方法，非法施用第二級毒品
         安非他命1 次；嗣警方於同日下午合法通知乙○○接受
         採尿送驗後，結果呈安非他命類陽性反應，警方並因而
         查悉上情；
   （三）以及於96年1月14日下午4時18分許往前回溯96小時內之
         某時點，在不詳處所，以不詳方法，非法施用第二級毒
         品甲基安非他命1 次；嗣警方於同日下午合法通知陳建
         良接受採尿送驗後，結果呈甲基安非他命類陽性反應，
         警方並因而查悉上情。
 二、案經基隆市警察局第二分局以及台北市政府警察局信義分局
     分別報告偵辦。
         證據並所犯法條
 一、證據清單及待證事實：
 ┌──┬─────────┬──────────────┐
 │編號│  證  據  名  稱  │    待   證   事   實       │
 ├──┼─────────┼──────────────┤
 │ 1  │濫用藥物檢驗報告3 │被告尿液分別經3次採樣送驗， │
 │    │紙（分別由台灣尖端│結果呈安非他命（或甲基安非他│
 │    │先進生技醫藥公司、│命）類陽性反應              │
 │    │台灣檢驗科技公司及│                            │
 │    │昭信科技公司出具）│                            │
 ├──┼─────────┼──────────────┤
 │ 2  │警方偵辦毒品案件尿│證明上開3次送驗尿液均係採集 │
 │    │液檢體對照表（委驗│自被告                      │
 │    │單）3紙           │                            │
 ├──┼─────────┼──────────────┤
 │ 3  │玻璃管吸食器2支以 │犯罪工具                    │
 │    │及毒品殘渣袋2只   │                            │
 ├──┼─────────┼──────────────┤
 │ 4  │被告之自白        │坦承持有前開扣案之施用毒品工│
 │    │                  │具（惟否認施用）            │
 └──┴─────────┴──────────────┘
 二、核被告所為係犯毒品危害防制條例第10條第2項之施用第二
     級毒品罪嫌。扣案之施用毒品工具，請依法宣告沒收。又
     被告前於88年間，因毒品危害防制條例案件，為台灣基隆
     地方法院判處有期徒刑6月；又於89年及90年間，再因毒品
     危害防制條例及恐嚇取財等案件，由同院分別判處有期徒
     刑7月、1年2月及7月，並與前開已宣判之有期徒刑6月，合
     併定應執行刑為有期徒2年5月確定；又乙○○於89年間，
     亦因毒品危害防制條例及搶奪等案件，分別為台灣基隆地
     方法院判處有期徒刑8月、及10月，並合併定應執行刑為有
     期徒1年4月；上開2案經接續執行後，於92年8月29日假釋
     出監；嗣於93年間復因贓物及毒品危害防制條例等案件，
     亦經同院判處有期徒刑3月及10月，並合併定應執行有期徒
     1年確定；前開假釋亦遭撤銷，經接續執行後，甫於95年3
     月26日縮刑期滿，全部執行完畢，此有本署刑案資料查註
     紀錄表在卷可查，其於刑之執行完畢5年內再犯本件有期徒
     刑以上之罪，請依累犯規定加重其刑至二分之一。
 三、依刑事訴訟法第251條第1項提起公訴。
                               此　致
 臺灣基隆地方法院
 中　　華　　民　　國　　96　　年　　2 　　月　　6 　　日
                                 檢察官  沈  崇　廉
 本件正本證明與原本無異
 中　　華　　民　　國　　96　　年　　2 　　月　　13　　日
                                 書記官  吳  耿  
 附錄所犯法條：
 毒品危害防制條例第10條第2項
 施用第二級毒品者，處 3 年以下有期徒刑。
附件：
臺灣基隆地方法院檢察署檢察官移送併辦意旨書
 　　　　　　　　　　　　　　　　　　 96年度毒偵字第724號
 　　被　　　告　乙○○　男　32歲（民國○○年○月○○日生）
 　　　　　　　　　　　　住基隆市○○區○○街303巷21弄23
 　　　　　　　　　　　　號
 　　　　　　　　　　　　國民身分證統一編號：Ｚ000000000號
 上列被告因違反毒品危害防制條例案件，已經偵查終結，認應併
 案審理，茲將犯罪事實及證據並所犯法條分敘如下：
 一、犯罪事實：乙○○前已屢犯施用毒品犯行多次，復再基於反
     覆持續施用第2級毒品安非他命之包括犯意，於民國96年1月
     26日18時5 分為警採尿前96小時內某時許，在不詳處所，非
     法施用第2級毒品安非他命。嗣於96年1月26日17時30分許，
     在基隆市○○區○○路205 號前，因另案通緝為警查獲，且
     經其同意採尿送驗後呈安非他命陽性反應而悉上情。案經基
     隆市警察局第一分局報告偵辦。
 二、證據：
 　　（一）被告乙○○於警詢時之供述。
     （二）臺灣尖端先進生技醫藥股份有限公司96年3月1日出具
           之濫用藥物檢驗報告1份。
 三、所犯法條：違反毒品危害防制條例第10條第2項。
 四、併辦理由：被告乙○○前因違反毒品危害防制條例案件，經
     本署檢察官以96年度毒偵字第214號、第234號、第261號提
     起公訴，現由貴院以96年度易字第131 號（平股）審理中，
     有該案起訴書及本署刑案資料查註紀錄表附卷足憑。本件同
     一被告所涉施用毒品安非他命之罪嫌，與該案件時間密接，
     手法相同，顯係基於反覆持續實行之犯意，與上開案件具有
     包括一罪之集合犯關係，為上開起訴案件效力所及，請併予
     審理。
 　　此  致
 臺灣基隆地方法院
 中　　華　　民　　國　　96　　年　　4 　　月　　3 　　日
 　　　　　　　　　　　　　　　檢察官　曾　淑　婷
